【裁判字號】    89,交易,46
【裁判日期】    890829
【裁判案由】    過失傷害
【裁判全文】
臺灣基隆地方法院刑事判決                          八十九年度交易字第四六號
    公  訴  人  臺灣基隆地方法院檢察署檢察官
    被      告  乙○○
右列被告因過失傷害案件，經檢察官提起公訴( 八十九年度偵字第一七七六號 )，本
院判決如左：
    主      文
乙○○因過失傷害人，處拘役貳拾日，如易科罰金以參佰元折算壹日。
    事      實
一、乙○○於民國八十九年一月十四日晚上七時五十分許，駕駛車牌ＢＲ—七三一０
    號自用小客車，由八堵往基隆方向行駛，途經基隆市○○路與南榮公墓前之交岔
    路口，應注意車輛行駛時，駕駛人應注意車前狀況，並隨時採取必要之安全措施
    及行經交岔路口，不得超車，且依當時情形，又無不能注意之情事，竟疏於注意
    ，貿然在交岔路口，自右側超車，撞及由甲○○所駕駛車牌ＯＱ—四八二一號欲
    左轉亦疏未注意，而等停位置超越等停線之自用小客車，致甲○○受有左腰鈍傷
之傷害。
二、案經甲○○訴經基隆市警察局第一分局報請台灣基隆地方法院檢察署檢察官偵查
    起訴。
    理      由
一、訊據被告乙○○固坦承於右揭時地發生車禍之情事，唯矢口否認有何過失犯行，
    並辯稱伊係直行，並未超車云云。然查：右揭事實迭據告訴人甲○○於警訊、偵
    審中指訴綦詳，且依警繪現場圖觀之，被告確係自右側超車，有道路交通事故調
    查報告表、現場照片四張附卷可按，被告所辯不足採信，此外並有驗傷單一紙在
    卷可稽。按汽車行駛時，駕駛人應注意車前狀況，並隨時採取必要之安全措施。
    行經交岔路口，不得超車。道路交通安全規則第九十四條第三項、第一百零一條
    第一款分別定有明文。被告駕車自應注意上述道路交通安全規定，且依當時路況
    ，又無不能注意之情形，竟疏不注意為之，貿然在交岔路，自右側超車，以致人
    受傷，被告應有過失。本件車禍經中華民國車輛交通事故鑑定技術研究學會鑑定
    結果，亦同此認定，有該會鑑定書可按，且被告過失駕駛行為，與被害人之受傷
    間，具有相當因果關係，其犯行洵堪認定。
二、核被告乙○○所為，係犯刑法第二百八十四條第一項前段之過失傷害罪，爰審酌
    被告與告訴人之過失比例，所造成之損害，犯後態度及尚未與告訴人達成民事和
    解賠償損害等一切情狀，量處如主文所示之刑，並諭知易科罰金之折算標準。
據上論斷，應依刑事訴訟法第二百九十九條第一項前段，刑法第二百八十四條第一項
前段，第四十一條，罰金罰鍰提高標準條例第一條前段，第二條，判決如主文。
本案經檢察官周啟勇到庭執行職務。
中      華      民      國      八十九      年     八     月   二十九   日
                                  臺灣基隆地方法院刑事第三庭
                                          法  官  林  火  炎
右正本證明與原本無異。
對於本件判決如有不服，應於收受送達後十日內，向本院提出上訴狀，上訴於臺灣高
等法院，並按他造當事人之人數附具繕本。
                                          書記官  王  月  娥
中      華      民      國      八十九      年     九     月     一     日
附錄論罪法條
刑法第二百八十四條第一項
因過失傷害人者，處六月以下有期徒刑、拘役或五百元以下罰金，致重傷者，處一年
以下有期徒刑、拘役或五百元以下罰金。


司法院資訊處製作；財團法人民間司法改革基金會備份。
